臺灣高雄地方法院刑事判決　　　　　　 94年度簡上字第292號
上　訴　人　臺灣高雄地方法院檢察署檢察官
被　　　告　乙○○　男　37歲（民國57年5月27日生）
上列被告因違反電子遊戲場業管理條例案件，不服臺灣高雄地方
法院高雄簡易庭94年度簡字第1427號94年3月19日第一審刑事簡
易判決（聲請簡易判決處刑案號：臺灣高雄地方法院檢察署94年
度偵字第2974號）提起上訴並移送併案審理（94年度偵字第7950
號、第10718號、第12418號），嗣因被告就被訴事實為有罪之陳
述，經本院合議庭裁定適用簡式審判程序審理，本院判決如下：
    主  文
原判決撤銷。
乙○○共同連續違反未依電子遊戲場業管理條例之規定辦理營利
事業登記，不得經營電子遊戲場業之規定，累犯，處有期徒刑陸
月，如易科罰金，以參佰元折算壹日。扣案如附表壹至肆所示之
物均沒收之。
    事  實
一、乙○○前於民國87年間，因詐欺案件，經臺灣台南地方法院
    以87年度訴字第769號判處有期徒刑1年2月，嗣經臺灣高等
    法院台南分院以88年度上訴字第1015號駁回上訴確定，於89
    年7月10日縮短刑期假釋出獄，並於89年11月18日執行完畢
    。詎仍不知悔改，明知未依電子遊戲場業管理條例之規定，
    向主管機關高雄縣市政府辦理營利事業登記證者，不得經營
    電子遊戲場業，竟基於概括之犯意，連續為下列行為：
  (一)於93年9月1日起，在高雄縣鳳山市○○路296號之1「富而樂
    超商」內，擺設如附表1所示，利用電腦操縱，以產生或顯
    示聲光影像、圖案、動作之電子遊戲機，並插電營業，供不
    特定人投幣把玩，而違法經營電子遊戲場業，並以月薪新臺
    幣（下同）15,000元之代價僱用與之有犯意聯絡之店員王欣
    蘭（未據起訴）為其看顧機台。嗣於同年12月12日22時35
    分許，適有顧客李金山、林寶江在現場打玩電子遊戲機「龍
    豪跑馬機」時，為警當場查獲，並扣得如附表1所示乙○○
    所有之電子遊戲機、IC板及機台內現金30元。
  (二)又於94年1月25日起，在高雄縣鳳山市○○路296號之1「富
    而樂超商」內，擺設如附表2所示，利用電腦操縱，以產生
    或顯示聲光影像、圖案、動作之電子遊戲機，並插電營業，
    供不特定人投幣把玩，而違法經營電子遊戲場業，並以日薪
    500元之代價，僱用與之有犯意聯絡之店員李茂賓（未據起
    訴）為其看顧機台。嗣於同年3月15日21時55分許，適有顧
    客施約翰在現場打玩電子遊戲機「雙人座跑馬」時，為警當
    場查獲，並扣得如附表2所示乙○○所有之電子遊戲機、IC
    板及機台內現金1,220元。
  (三)再於94年4月1日起，在高雄市○○區○○路118之1號「花嫁
    發商行」內，擺設如附表3所示，利用電腦操縱，以產生或
    顯示聲光影像、圖案、動作之電子遊戲機，並插電營業，供
    不特定人投幣把玩，而違法經營電子遊戲場業，並以月薪
    16,000元之代價，僱用與之有犯意聯絡之店員李茂賓（未據
    起訴）為其看顧機台。嗣於同年4月28日22時50分許，為警
    在上址查獲，並扣得如附表3所示乙○○所有之電子遊戲機
    、IC板、機台內代幣共600枚及現金4,140元。
  (四)復於94年4月1日起，在高雄市苓雅區○○○路60號「便利屋
    超商」內，擺設如附表4所示，利用電腦操縱，以產生或顯
    示聲光影像、圖案、動作之電子遊戲機，並插電營業，供不
    特定人投幣把玩，而違法經營電子遊戲場業，僱用與之有犯
    意聯絡之店員蔡佩如（未據起訴）為其看顧機台。嗣於同年
    5 月1日21時30分許，為警在上址查獲，並扣得如附表4所示
    乙○○所有之電子遊戲機、IC板及機台內現金共380元。
二、案經高雄縣政府警察局鳳山分局及高雄市政府警察局苓雅
    分局報請臺灣高雄地方法院檢察署檢察官偵查後聲請簡易判
    決處刑及移送併案。
    理  由
一、按本件被告乙○○所犯係死刑、無期徒刑、最輕本刑為3年
    以上有期徒刑以外之罪，其於本院審理中就前揭被訴事實為
    有罪之陳述，經本院告知簡式審判程序之旨，並聽取其與檢
    察官之意見後，本院認無不得或不宜改依簡式審判程序進行
    之情事，依刑事訴訟法第273條之1第1項規定，裁定本件進
    行簡式審判程序，合先敘明。
二、上揭事實，業據被告於警詢、偵查、原審及本院審理時坦承
    不諱，且扣案之電子遊戲機把玩方式，是將代幣投入取物附
    帶把玩，把玩中獎時可將中獎分數繼續把玩直到沒有分數結
    束為止，不能換取任何獎品，此亦據被告於歷次警詢時供述
    甚明，是扣案之電子遊戲機台具有積、押分或轉注之功能，
    具射倖性，應屬電子遊戲場業管理條例所稱之電子遊戲機無
    疑。並有下列證據可資佐證：
  (一)事實欄一(一)部分，核與證人李金山、林寶江及王欣蘭於警詢
    證述之情節相符，並有扣押筆錄、扣押物品目錄表、營業場
    所現場檢查記錄各1份及查獲照片16張附卷可稽，此外，復
    有附表1之物品扣案可資佐證。
  (二)事實欄一(二)部分，核與證人李茂賓、施約翰於警詢中證述相
    符，並有扣押筆錄、扣押物品目錄表、檢查紀錄表各1份及
    查獲照片4張附卷可稽，此外，復有附表2之物品扣案可資佐
    證。
  (三)事實欄一(三)部分，核與證人李茂賓於警詢及偵查中之證述相
    符，並有扣押筆錄、扣押物品目錄表、臨檢紀錄表各1份及
    查獲照片16張附卷可稽，此外，復有附表3之物品扣案可資
    佐證。
  (四)事實欄一(四)部分，核與證人蔡佩如於警詢中之證述相符，並
    有扣押筆錄、扣押物品目錄表、臨檢紀錄表各1份及查獲照
    片5張附卷可稽，此外，復有附表4之物品扣案可資佐證。
  (五)綜上所述，足認被告前揭自白與事實相符，應可採為論罪之
    依據，本案事證明確，被告犯行堪以認定，應予依法論科。
三、核被告所為，係違反電子遊戲場業管理條例第15條之未經辦
    理營利事業登記而擅自經營電子遊戲場業之規定，應依同條
    例第22條之規定處斷。被告與店員王欣蘭、李茂賓及蔡佩如
    等人，分別就上揭犯行，有犯意聯絡及行為分擔，為共同正
    犯。被告先後多次未經許可經營電子遊戲場之犯行，時間緊
    接，方法相同，亦觸犯構成要件相同之罪名，顯係基於概括
    犯意反覆為之，為連續犯，應依刑法第56條之規定論以一罪
    ，並加重其刑。檢察官雖僅就被告事實欄一(一)部分之犯行聲
    請簡易判決處刑，然其餘部分犯行，與前揭聲請簡易判決處
    刑，並經本院論罪科刑之違法經營電子遊戲場業之犯行間，
    有連續犯之裁判上一罪關係，為檢察官起訴之效力所及，本
    院自應併予審理。又被告前於87年間，因詐欺案件，經臺灣
    台南地方法院以87年度訴字第769號判處有期徒刑1年2月，
    嗣經臺灣高等法院台南分院以88年度上訴字第1015號駁回上
    訴確定，於89 年7月10日縮短刑期假釋出獄，並於89年11月
    18日執行完畢，有臺灣高等法院被告前案紀錄表1份在卷可
    憑，其於受有期徒刑執行完畢後，5年以內再犯有期徒刑以
    上之本罪，為累犯，應依刑法第47條之規定，加重其刑，並
    依法遞加重之。
四、被告犯罪事證既已明確，原審予以論罪科刑，固非無見。惟
    原審僅就被告事實欄一(一)之犯行論罪科刑，未及審酌事實欄
    所載之其餘犯罪事實，尚有未洽，自應由本院將原判決撤銷
    改判。爰審酌被告為圖謀小利，未向主管機關申請營利事業
    登記，即擅自經營電子遊戲場業，且於為警查獲後，仍繼續
    違法經營電子遊戲場業，本應量處重刑以為嚴懲，惟念其均
    坦承犯行，犯後態度尚非不佳，復衡其所犯罪之動機、目的
    、手段、所獲之利益及所生之損害等一切情狀，量處如主文
    所示之刑，並諭知易科罰金之折算標準。至扣案如附表1至
    附表4所示之物，均係被告供犯罪所用或因犯罪所得之物，
    且為被告所有，業經被告供明在卷，應依刑法第38條第1項
    第2款、第3款規定宣告沒收之。至於犯罪事實欄一(三)扣得之
    「超級侏儸紀公園」1台（含IC板1塊）、「景品」1台（含
    IC 板1塊），分別屬案外人許證程及張竹男所有之物，且上
    開扣案機台之把玩方式，業據許證程及張竹男分別於警詢時
    證稱：「超級侏儸紀」之把玩方式是將現金10元硬幣投入該
    販賣機中，會掉下同等值禮品；「景品」之把玩方式是將現
    金50元硬幣投入，會掉下景品，附贈彈珠遊戲1次等語，核
    與卷附之臺灣高雄地方法院檢察署檢察官勘驗紀錄1份相符
    ，顯非屬電子遊戲機台，爰不予宣告沒收，附此敘明。
據上論斷，應依刑事訴訟法第455條之1第1項、第3項、第369條
第1項前段、第364條、第299條第1項前段、第273條之1，電子遊
戲場業管理條例第22條，刑法第11條前段、第28條、第56條、第
47條、第41條第1項前段、第38條第1項第2款、第3款，罰金罰鍰
提高標準條例第2條，判決如主文。
本案經檢察官甲○○到庭執行職務。
中　　華　　民　　國　　94　　年　　6 　　月　　29　　日
                  鳳山刑事第1庭審判長法　官 陳志銘
                                     法  官 唐中興
                                     法  官 林芳華
以上正本證明與原本無異。
不得上訴。
                                     書記官  賴佳慧
中　　華　　民　　國　　94　　年　　7 　　月　　6 　　日
附錄本案論罪科刑法條全文
電子遊戲場業管理條例第22條
違反第 15 條規定者，處行為人 1 年以下有期徒刑、拘役或科或
併科新台幣50萬元以上250萬元以下罰金。
電子遊戲場業管理條例第15條
未依本條例規定辦理營利事業登記者，不得經營電子遊戲場業
附表1
┌──┬───────────┬────────────┐
│編號│名   稱   及   數   量│    備            註    │
├──┼───────────┼────────────┤
│1   │超級神龍1台（含ＩＣ板 │被告所有供犯罪所用之物。│
│    │1塊）                 │                        │
├──┼───────────┼────────────┤
│2   │金牌虎霸王1台（含ＩＣ │被告所有供犯罪所用之物。│
│    │板1塊）               │                        │
├──┼───────────┼────────────┤
│3   │金錢鼠自動販賣機1台（ │被告所有供犯罪所用之物。│
│    │含ＩＣ板3塊）         │                        │
├──┼───────────┼────────────┤
│4   │龍豪跑馬機2台（含ＩＣ │被告所有供犯罪所用之物。│
│    │板4塊）               │                        │
├──┼───────────┼────────────┤
│5   │新台幣30元            │被告犯罪所得之物。      │
└──┴───────────┴────────────┘
附表2
┌──┬───────────┬────────────┐
│編號│名   稱   及   數   量│    備            註    │
├──┼───────────┼────────────┤
│1   │雲豹1台（含ＩＣ板1塊）│被告所有供犯罪所用之物。│
│    │                      │                        │
├──┼───────────┼────────────┤
│2   │喜從天降1台（含ＩＣ板1│被告所有供犯罪所用之物。│
│    │塊）                  │                        │
├──┼───────────┼────────────┤
│3   │雙人座跑馬1台（含ＩＣ │被告所有供犯罪所用之物。│
│    │板3塊）               │                        │
├──┼───────────┼────────────┤
│4   │彩金劍龍1台（含ＩＣ板 │被告所有供犯罪所用之物。│
│    │1塊）                 │                        │
├──┼───────────┼────────────┤
│5   │超級滿天星1台（含ＩＣ │被告所有供犯罪所用之物。│
│    │板1塊）               │                        │
├──┼───────────┼────────────┤
│6   │新臺幣1,220元         │被告犯罪所得之物。      │
└──┴───────────┴────────────┘
附表3
┌──┬───────────┬────────────┐
│編號│名   稱   及   數   量│    備            註    │
├──┼───────────┼────────────┤
│1   │魔術小丑禮品自動販賣機│被告所有供犯罪所用之物。│
│    │2台（含ＩＣ板2塊）    │                        │
├──┼───────────┼────────────┤
│2   │魔術小丑禮品自動販賣機│被告所有供犯罪所用之物。│
│    │代幣600枚             │                        │
├──┼───────────┼────────────┤
│3   │新臺幣4,140元         │被告所有因犯罪所得之物。│
└──┴───────────┴────────────┘
附表4
┌──┬───────────┬────────────┐
│編號│名   稱   及   數   量│    備            註    │
├──┼───────────┼────────────┤
│1   │魔術小丑2台（含ＩＣ板 │被告所有供犯罪所用之物。│
│    │2塊）                 │                        │
├──┼───────────┼────────────┤
│2   │神秘的魔法石1台（含Ｉ │被告所有供犯罪所用之物。│
│    │Ｃ板1塊）             │                        │
├──┼───────────┼────────────┤
│3   │超級侏儸紀1台（含ＩＣ │被告所有供犯罪所用之物。│
│    │板1塊）               │                        │
├──┼───────────┼────────────┤
│4   │新台幣380元           │被告犯罪所得之物。      │
└──┴───────────┴────────────┘
